---
title: "Red Wine Quality "
author: "Dong Yi"
date: "2017-07-08"
output:
  html_document:
    keep_md: no
    toc: yes
---


```{r global_options, include=FALSE}
knitr::opts_chunk$set(message=FALSE, warning = FALSE, echo=FALSE)

```


```{r packages}

library(ggplot2)
library(grid)
library(gridExtra)
library(psych)
library(dplyr)
library(knitr)
library(memisc)



# 全局配置
set.seed(1984) 

opts_chunk$set(fig.width=6, fig.height=6, fig.align='center', 
               warning=FALSE, message=FALSE, echo=FALSE,
               cache=TRUE, echo=FALSE)
```


# 数据集说明

这个整⻬的数据集包含1,599 种红酒，以及 11 个关于酒的化学成分的变量。
⾄少 3 名葡萄酒专家对每种酒的质量进⾏了评分，分数在 0（⾮常差）和 10（⾮常好）之间。



```{r load data}
# 载入数据文件

data = read.table(file = 'wineQualityReds.csv', header=TRUE, sep=',')
str(data)
names(data)[1] <- 'id'
```

## 总体情况:

```{r summary}
summary(data)
```

该数据集有1599个条目, 每个条目包含13个变量, 给每个条目加了一个id字段.
所有字段都是数字类型的



### 我们先总览一下各个属性之间的pearson相关度

```{r fig.width=10, fig.height=10, pearson}
pairs.panels(data, pch=".")
```

其中相关度较高的有:
volatile.acidity - critic.acid       -0.55
fixed.acidity - critic.acid           0.67
fixed.acidity - density               0.67
fixed.acidity - pH                   -0.68


# 单变量观察

### 首先观察一下quality值的分布


```{r single variable}

# 定义一个函数来画单个字段的直方图
get_basic_histogram <-  function(column, data, binwidth = diff(range(data[column]))/30)
  {
    return(ggplot(
            aes_string(x = column), data = data) + 
            geom_histogram(binwidth = binwidth)
           )
  }

get_basic_histogram("quality", data)

# quality只有6个取值: 3,4,5,6,7,8
# 我们可以把他转变成factor类型
data$quality <- factor(data$quality)

```



## 查看其它变量的分布
```{r single vars fixed.acidity}
get_basic_histogram("fixed.acidity", data)
```
fixed.acidity呈现右偏态分布

```{r single vars volatile.acidity}
get_basic_histogram("volatile.acidity", data, 0.1)
```
volatile.acidity呈现右偏态分布

```{r single vars citric.acid}
get_basic_histogram("citric.acid", data)
```
citric.acid呈现右偏态分布

```{r single vars residual.sugar}
get_basic_histogram("residual.sugar", data)
```
residual.sugar呈现右偏态分布

```{r single vars chlorides}
get_basic_histogram("chlorides", data)
```
chlorides呈现右偏态分布

```{r single vars free.sulfur.dioxide}
get_basic_histogram("free.sulfur.dioxide", data)
```
free.sulfur.dioxide呈现右偏态分布

```{r single vars total.sulfur.dioxide}
get_basic_histogram("total.sulfur.dioxide", data)
```
total.sulfur.dioxide呈现右偏态分布

```{r single vars density}
get_basic_histogram("density", data)
```
density呈现正态分布

```{r single vars pH}
get_basic_histogram("pH", data)
```
pH呈现正态分布


```{r single vars sulphates}
get_basic_histogram("sulphates", data)
```
sulphates呈现右偏态分布


```{r single vars alcohol}
get_basic_histogram("alcohol", data)

```
alcohol呈现右偏态分布



多数直方图都是右偏态分布

### volatile acidity分布

```{r single vars 2, fig.width=8}
qplot(cut(data$volatile.acidity,
      breaks = seq(0.0, 1.6, 0.1)))
```

volatile acidity多数集中在0.2到0.7之间, 基本呈现右偏态分布.
主要值集中在其中4个区间里 (0.3, 0.4], (0.4, 0.5], (0.5, 0.6], (0.6, 0.7]


### citric acid分布
再来查看一下citric acid值, 似乎有较为明显的outlier, 我们使用箱型图来查看一下

```{r single vars 3}
ggplot(aes(x = 'citric acid', y = citric.acid), data = data) + geom_boxplot() +
  scale_y_continuous(breaks = seq(0, 1, 0.2))
```

可以发现1.0是个outlier, 其他值分布在0.1 到0.8 之间

free sulfur dioxide 是个明显的右偏分布, 我们使用对数坐标和根号坐标观察


```{r single vars 4}
get_basic_histogram("free.sulfur.dioxide", data, 0.2) +
  scale_x_log10(breaks = seq(1, 75, 5))

get_basic_histogram("free.sulfur.dioxide", data, 0.2) +
  scale_x_sqrt(breaks = seq(1, 75, 5))
```

可以看出在对数坐标下呈现正态分布, 并且有6, 11, 15, 18 这几个常见的值


### percent.free.sulfur.dioxide分布
  
我们现在查看一下free sulfur dioxide在total sulfur dioxide的占比情况, 定义一个新的变量

```{r single vars 5}
data$percent.free.sulfur.dioxide = data$free.sulfur.dioxide / data$total.sulfur.dioxide

ggplot(aes(x = percent.free.sulfur.dioxide), data = data) +
       geom_histogram(binwidth = 0.1)
```

可以看出free sulfur dioxide的百分比呈现正态分布, 均值在0.4


再观察一下alcohol值

```{r single vars 6}
qplot(cut(data$alcohol, breaks = seq(7.0, 15.0, 0.5)))
```

可以发现多数值分布在9.0以上部分均匀递减


### residual.sugar分布
再观察一下residual.sugar值的分布

```{r single vars 7}
#qplot(cut(data$residual.sugar, breaks = seq(7.0, 15.0, 0.5)))
qplot(cut(data$residual.sugar, breaks = seq(0.5, 15.0, 1)))

ggplot(aes(x = 'residual.sugar', y = residual.sugar), data = data)  + geom_boxplot() +
  scale_y_continuous(breaks = seq(0.5, 15, 2))
```
可以看出多数的residual.sugar集中在2.5左右, 较高的值呈现长尾分布


### density分布
再来观察一下density值

```{r single vars 8}
qplot(cut(data$density, breaks = seq(0.98, 1.008, 0.002)))


```

可以看出基本呈现正态分布, 从0.99到1.004之间, 均值和中位数大约是0.997左右


# 单变量分析

### 数据集的结构是怎样的?

这个数据集是一个由13个变量的1599条数据组成的. 所有的条目都是数字型的, quality变量只有6个取值: 3,4,5,6,7,8

### 数据集的主要特征是什么?

由于最终结果是quality的不同, volatile.acidity, citric.acid, sulphates, alcohol的分布可能反应了quality的趋势

### 数据集中还有什么特征可以支持主要特征

sulfur dioxide对最终结果也有一定的影响

### 有没有从原有变量建立新的变量?

我们把quality转变成了factor类型
根据free.sulfur.dioxide建立了pfree.sulfur.dioxide表示free.sulfur.dioxide所占的百分比
根据quality划分了三个类别: quality为3,4的: bad, quality是5,6的:regular, quality是7,8的: good

### 在您调查的功能中，有不寻常的分布？您是否对数据执行任何操作以整理，调整或更改数据的形式？如果是这样，你为什么这么做？

有一些数据有比较明显的outlier, 比如citric acid, 常见的值在0.09到0.42之间, 有一个outlier取值为1, 我们把这种情况排除掉 了.




# 双变量研究

现在再将quality值和其他变量结合起来综合研究. 我们将quality的值分为三组:
差: quality <= 4
中: quality in (5, 6)
优: quality >= 7

我们将这个新等级变量加入数据集的字段

```{r fig.width=10, fig.height=10}

classify <- function(q) {
  q <- factor(q)
  class <- ifelse(as.numeric(levels(q))[q] >= 7, "good",
                     ifelse(as.numeric(levels(q))[q] >= 5, "regular", "bad"))
  class <- factor(class)

  class <- factor(class, levels(class)[c(1, 3, 2)])
  return(class)
}

data$class <- classify(data$quality)

```

```{r fig.width=10, fig.height=10}

var_density_plot <- function(column) {
  return(
    ggplot(aes_string(x = column), data = data) +
      geom_density(alpha = 0.3, aes(fill = class)) + 
      scale_fill_brewer(palette = "Blues")
  )
}

p1 <- var_density_plot('fixed.acidity')
p2 <- var_density_plot('volatile.acidity')
p3 <- var_density_plot('citric.acid')
p4 <- var_density_plot('residual.sugar')
p5 <- var_density_plot('chlorides')
p6 <- var_density_plot('free.sulfur.dioxide')
p7 <- var_density_plot('percent.free.sulfur.dioxide')
p8 <- var_density_plot('total.sulfur.dioxide')
p9 <- var_density_plot('density')
p10 <- var_density_plot('pH')
p11 <- var_density_plot('sulphates')
p12 <- var_density_plot('alcohol')

grid.arrange(p1, p2, p3, p4,  p5,  p6,
             p7, p8, p9, p10, p11, p12,
             ncol = 2)
```

不同的属性下quanlity的差别提现的较为明显的有
alcohol, critic acid, volatile acidity
alcohol和critic acid和 class正相关,
而volatile acidity和 class负相关


根据之前两两变量之间perason相关系数的观察, 我们针对四个明显的变量用箱型图观察:
volatile.acidity, citric.acid, sulphates, alcohol

```{r fig.width=5, fig.height=8}
ggplot(aes(x = class, y = volatile.acidity), data = data) +
  geom_boxplot()

ggplot(aes(x = class, y = citric.acid), data = data) +
  geom_boxplot()

# 去掉outlier
ggplot(aes(x = class, y = sulphates), 
       data = subset(data, sulphates < quantile(data$sulphates, 0.9))) +
  geom_boxplot()

ggplot(aes(x = class, y = round(alcohol)), data = data) +
  geom_boxplot()

```

可以看出, quality越高的样本具有越高的citric.acid, 越高的sulphates
quality为good的样本有较高的alcohol, 但是bad和regular的alcohol区别不明显


# 双变量分析


### 谈谈你在这部分调查中观察到的一些变量间的关系。这些特征与数据集中其他的特征有何不同？

基于之前的分析, 我们观察了一些相关性, 不同变量之间的箱型图可以找到一些变量的趋势:
volatile.acidity, citric.acid, sulphates, alcohol. 除了volatile.acidity是和quality负相关,其他都是正相关的

我们用pearson相关度矩阵进一步的观察了所有变量之间的相关度



### 你是否从其他特征里观察到了一些有意思的关联(除去主要特征)？

根据相关度矩阵, 还有一些较高相关度的变量. 比如fixed.acidity和density, citric.acid和ph



### 你发现最强的关联变量是什么？

最强的关联度是total.sulfur.dioxide和nonfree.sulfur.dioxide, 但是这两个变量本身有自相关性, 没有什么参考意义


# 多变量研究

我们用2d密度图来观察一下几对变量之间的关系, 为了直观我们去掉了class=regular的数据, 只保留了good和bad的数据
我们来观察

```{r fig.width=8, fig.height=10}

compare_set <- subset(data, class %in% c('good', 'bad'))

# 四个变量画散点图, 2d密度图
p1 <- ggplot(aes(x = volatile.acidity, y = citric.acid),
       data = compare_set) +
  geom_point(aes(color = class)) +
  stat_density2d(aes(color = class)) 

p3 <- ggplot(aes(x = volatile.acidity, y = sulphates),
       data = compare_set) +
  geom_point(aes(color = class)) +
  stat_density2d(aes(color = class)) 

p5 <- ggplot(aes(x = volatile.acidity, y = round(alcohol)),
       data = compare_set) +
  geom_jitter(aes(color = class), 
              position = position_jitter(h = 0.3, w = 0)) +
  stat_density2d(aes(color = class))

p2 <- ggplot(aes(x = citric.acid, y = sulphates),
       data = compare_set) +
  geom_point(aes(color = class)) +
  stat_density2d(aes(color = class)) 

p4 <- ggplot(aes(x = citric.acid, y = round(alcohol)),
       data = compare_set) +
  geom_jitter(aes(color = class), 
              position = position_jitter(h = 0.3, w = 0)) +
  stat_density2d(aes(color = class))

p6 <- ggplot(aes(x = sulphates, y = round(alcohol)),
       data = compare_set) +
  geom_jitter(aes(color = class), 
              position = position_jitter(h = 0.3, w = 0)) +
  stat_density2d(aes(color = class))

grid.arrange(p1, p2, p3, p4, p5, p6, ncol = 2, 
             top = paste('变量相对比较',
                         '根据品质区分'))
```

在这些对比中, 我们用散点图让样本在x, y轴上对应不同的属性, 观察样本的分布情况
可以观察到有一些变量存在outlier, 总体上good和bad的class在这几对变量对比上差别较为明显
可以看出good品质的样本具有较明显的更高的citric.acid, alcohol, sulphates 


### 多变量分析

### 谈谈你在这部分调查中观察到的一些关系。他们是否相互加强？

因为"quality"的取值较为主观, 我们引入了"class"作为评估葡萄酒好坏的标准, 只有good(>7), regular(5, 6), bad(<5)三种取值, 便于观察

接下来我们比较了几对变量之间的关联性, 在不同的class下的分布情况, 我们发现regular的葡萄酒分布的比较分散, 多数情况下regular和good/bad之间的界限难以区分, 所以我们只拿good和bad两类来观察, 让结果更为明显

我们发现, 多数good级别的葡萄酒有中等的citric acid和低的volatile acidity. bad级别的葡萄酒通常有较高的volatile acidity和较低的citric acid. 同样的,good级别的葡萄酒有更高的sulphates, 更高的alcohol


### 有什么趣的发现?

根据之前的变量之间的关系研究, 发现citric.acid 和quality之间有正相关性.
但是如果我们观察散点图, citric.acid在good和bad级别下并没有明显的界限.


------

# 最终图形和说明

### 图1 
```{r fig.width=10, fig.height=4, p1}


# 给每个变量画密度图
draw_density_plot <- function(column) {
  return(
    ggplot(aes_string(x = column), data = data) +
      geom_density(alpha = 3/4, aes(fill = class)) +
      xlab(column) +
      theme_classic() + 
      scale_fill_brewer(palette = "Blues") + 
      theme(axis.text.y = element_blank(), 
            axis.title.y=element_blank(), axis.ticks.y = element_blank())
  )
}

 draw_density_plot('volatile.acidity')


```

### 图1分析

这张图展示了数据集的每个特征的密度图, 把等级分为了三类: bad, regular, good. 使我们在不同的等级之间较为清晰的观察
越高的class具有越低的volatile.acidity

### 图2
```{r fig.width=5, fig.height=5, p2}

 ggplot(aes(x = class, y = sulphates), 
             data = subset(data, sulphates < 1.5)) +
  geom_boxplot(aes(fill = class)) + theme_classic() + 
  theme(legend.position="none", axis.title.x=element_blank(), 
        axis.ticks.x = element_blank()) +
  stat_summary(fun.y = mean, geom = 'point', shape = 1, size = 3)



```

### 图2 分析

我们分析了pearson相关度比较显著的4个变量:
volatile acidity, citric acid, sulphates
使用箱型图观察, 去掉了一些outlier, 根据三种品质: bad, regular, good 使用了不同的颜色, 标注了变量的均值.
观察结果比较明显的呈现出sulphates和品质正相关




### 图3
```{r fig.width=5, fig.height=5, p3}

# 保留good和bad, 并且去掉一些outlier
cleansubset <- subset(data, class %in% c('good', 'bad') & 
                        volatile.acidity < 1.5 &
                        citric.acid < 1 &
                        sulphates < 2)

# 4个主要变量两两之间的关系画散点图, 加上2d密度图

ggplot(aes(x = sulphates, y = citric.acid),
       data = cleansubset) +
  geom_point(aes(color = class)) + theme_bw() +
  geom_smooth(aes(color = class), method="lm", size=0.8, se=F) + 
  #stat_density2d(aes(color = class)) +
  theme(legend.position="bottom")


```

### 图3说明
在这张图里我们用散点图的方法用6对变量两两比较, 并且去掉了regular级别的数据, 让观察结果更加明显.
并且去掉了一些outlier. 这样更好的区分了bad和good级别的红酒在不同属性之间的差别.
可以看出good和bad的样本在citric.acid/sulphates下具有明显的趋势

------


# 总结与展望

我们分析了红酒数据集, 有1599个记录, 12个属性. 我们分析了各种属性对红酒品质的影响
确定了4个变量: 
volatile acidity, citric acid, sulphates, alcohol
讲品质分为三类:
bad, regular, good
我们发现volatile acidity和品质具有正相关, 其他三个变量和品质负相关

我们又用了多变量分析观察到不同的变量关系对红酒品质的影响
为了方便观察我们只考虑了bad和good, 因为多数情况下regular品质的红酒对我们的趋势研究没什么贡献
通过研究, good品质的红酒具有较低的volatile acidity, 较高的alcohol, bad品质的红酒

在未来的研究中, 我们可以用机器学习方法研究这个问题, 由于这个案例的数据集较小, 可以通过朴素贝叶斯方法对数据集分类.
随着数据集增大, 通过决策树/随即森林的方法能更好的对数据分类. 如果有更好的计算条件, 还可以使用支持向量机.




